臺灣士林地方法院刑事裁定
111年度撤緩字第161號
聲  請  人  臺灣士林地方檢察署檢察官
受  刑  人  蔡昆霖




上列聲請人因受刑人有得撤銷緩刑之原因，聲請撤銷緩刑（111
年度執聲字第760號），本院裁定如下：
    主  文
聲請駁回。
    理  由
一、聲請意旨略以：受刑人蔡昆霖因違反毒品危害防制條例案件
    ，經本院於民國110年12月6日以109年度訴字第359號判決判
    處有期徒刑1年6月，緩刑2年，並於111年1月12日確定在案
    。查受刑人於緩刑期前即110年12月7日、12月16日犯恐嚇罪
    ，經本院於111年6月23日以111年度審簡字第470號判決各判
    處拘役10日，合併定應執行拘役15日，並於111年8月4日確
    定在案。核受刑人所為，已合於刑法第75條之1第1項第1款
    所定得撤銷緩刑宣告之原因，爰依刑事訴訟法第476條規定
    提出本件聲請等語。　　
二、按受緩刑之宣告而有緩刑前因故意犯他罪，而在緩刑期內受
    6月以下有期徒刑、拘役或罰金之宣告確定情形，足認原宣
    告之緩刑難收其預期效果，而有執行刑罰之必要者，得撤銷
    其宣告；撤銷之聲請，於判決確定後6月以內為之，刑法第7
    5條之1第1項第1款、第2項、第75條第2項分有明文。又緩刑
    之宣告應撤銷者，由受刑人所在地或其最後住所地之地方法
    院檢察官聲請該法院裁定之，刑事訴訟法第476條亦有明文
    。再按刑法第75條之1第1項第1款、第2款關於得撤銷緩刑事
    由之規定，因採裁量撤銷主義，賦予法院撤銷與否之權限，
    特於同項併規定實質要件為「足認原宣告之緩刑難收其預期
    效果，而有執行刑罰之必要」，供作審認之標準。亦即於前
    述「得」撤銷緩刑之情形，法官應依職權本於合目的性之裁
    量，妥適審酌被告所犯前後數罪間，關於法益侵害之性質、
    再犯之原因、違反法規範之情節是否重大、被告主觀犯意所
    顯現之惡性及其反社會性等情，是否已使前案原為促使惡性
    輕微之被告或偶發犯、初犯改過自新而宣告之緩刑，已難收
    其預期之效果，而確有執行刑罰之必要，此與刑法第75條第
    1項所定兩款要件有一具備，即毋庸再行審酌其他情狀，應
    逕予撤銷緩刑之情形不同。　　
三、經查：
（一）本件受刑人前因違反毒品危害防制條例案件，經本院於11
      0年12月6日以109年度訴字第359號判決判處有期徒刑1年6
      月，緩刑2年，並於111年1月12日確定在案（下稱前案）
      。受刑人於緩刑期前即110年12月7日、12月16日犯恐嚇罪
      ，經本院於111年6月23日以111年度審簡字第470號判決各
      判處拘役10日，合併定應執行拘役15日，並於111年8月4
      日確定在案（下稱後案）等節，有各該判決書、臺灣高等
      法院被告前案紀錄表在卷可考。本件雖受刑人前案之宣判
      日係在受刑人後案行為日之前，但因前案之判決確定日仍
      在受刑人後案行為日後，是受刑人仍屬於緩刑期前因故意
      犯他罪，而在緩刑期內受6月以下有期徒刑、拘役或罰金
      之宣告確定，已符合刑法第75條之1第1項第1款所定得撤
      銷之情形，可堪認定。另聲請人係於後案判決確定後6月
      以內之111年10月21日，向本院為撤銷前案緩刑之聲請，
      有本院收文章可考，核與刑法第75條之1第2項規定相符，
      合先敘明。
（二）本件依據受刑人受緩刑宣告之前案判決，係於110年12月6
      日宣判，111年1月12日確定，而後案判決認定受刑人係於
      110年12月7日、12月16日犯刑法第305條之恐嚇罪，是被
      告為後案犯行時，前案犯行甫經宣判緩刑但尚未確定，故
      受刑人雖可能已知悉前案已受緩刑宣告，但仍為後案犯行
      之情事。然觀諸本件受刑人所犯之後案，係於110年12月7
      日、12月16日，對告訴人A女即其前女友以通訊軟體LINE
      傳送相關與其裸露等影片截圖之恐嚇罪，與其所犯前案係
      於108年10月間，在臺北市○○區○○段○○段0000地號之鐵皮
      屋內栽種大麻之意圖供製造毒品之用，而栽種大麻罪，均
      有各該案件之刑事判決書在卷可稽。兩者犯罪時間相隔約
      2年，且其犯罪型態不同，所侵害之法益、主觀犯罪惡性
      及對社會之危害程度亦有相當差別，況前案受刑人坦承全
      部犯行，且係少量栽種，經法院審酌其犯行對於社會之危
      害程度甚微，始宣告緩刑（見前案判決書第3頁至第4頁之
      記載）。而後案受刑人亦坦承犯罪，並與告訴人達成調解
      且依約完成賠償給付，告訴人並表示願意原諒受刑人（見
      後案判決書第2頁之記載），犯後態度良好，足徵其非無
      悔過之意，主觀顯現之反社會性非重，再參以後案經法院
      斟酌全案情節後，亦僅宣告各判處拘役10日，合併定應執
      行拘役15日，亦足見其後案犯罪情節尚非重大，尚難以受
      刑人於緩刑前犯上揭後案犯行，推認受刑人前案所宣告之
      緩刑有難收預期效果之情。卷內復查無其他積極證據足認
      受刑人因犯後案，致原所受緩刑宣告，已難收其預期效果
      而有執行刑罰之必要。綜上，本院認聲請人聲請撤銷緩刑
      為無理由，應予駁回。　　　
四、依刑事訴訟法第220條，裁定如主文。
中　　華　　民　　國　　111 　年　　11　　月　 10 　　日
                        刑事第二庭　　法  官  劉正祥
以上正本證明與原本無異。
如不服本裁定應於送達後5日內向本院提出抗告狀。
因疫情而遲誤不變期間，得向法院聲請回復原狀。
                                      書記官  張禹晨
中　　華　　民　　國　　111 　年　　11　　月　 10 　　日